臺灣臺中地方法院民事裁定　　　　　 100年度司財管字第91號
聲　請　人　張宸滋
相　對　人　林五及廖梅之次男
上列聲請人聲請選任失蹤人財產管理人事件，本院裁定如下：
    主  文
聲請駁回。
程序費用由聲請人負擔。
    理  由
一、按失蹤人失蹤後，未受死亡宣告前，其財產之管理，依非訟
    事件法之規定；失蹤人未置財產管理人者，其財產管理人依
    下列順序定之：（一）配偶。（二）父母。（三）成年子女
    。（四）與失蹤人同居之祖父母。（五）家長；不能依前項
    規定定財產管理人時，法院得因利害關係人之聲請，選任財
    產管理人，民法第10條、非訟事件法第109條第1、2項分別
    定有明文。而所謂失蹤係指失蹤人離去其最後住所或居所，
    陷於生死不明之狀態而言（最高法院85年度臺抗字第328號
    裁定意旨參照）。
二、本件聲請意旨略以：相對人於日據時代之五伯父為廖丁連，
    其於民國（下同）34年4月23日死亡後，遺有坐落台中市○
    ○區○○段第331地號，權利範圍100000分之68之土地（下
    稱繼承土地）。嗣聲請人為訴請分割繼承土地，乃向戶政機
    關調閱廖丁連之全體繼承人之戶籍資料，依戶籍資料所載，
    廖丁連之長姊廖梅及其配偶林五育有數名子女，即相對人及
    其兄弟姊妹，依法均屬對廖丁連有繼承權之人，然戶政資料
    上遍尋不著相對人之年籍資料，是相對人陷於生死不明之狀
    態。又聲請人與廖丁連均為繼承土地之共有人，顯見聲請人
    就繼承土地與相對人間有利害關係甚明，為期訴訟得合法順
    利進行，並確保相對人及其他共有人之權利，爰請求鈞院依
    法選任財政部國有財產局臺灣區中區辦事處為相對人之財產
    管理人云云。
三、經核：聲請人主張之事實，業據其提出土地登記謄本與相對
    人父母及兄弟姊妹戶籍謄本在卷可稽，然查，關係人即林五
    及廖梅之三男林炳松於本院100年9月30日訊問時到庭陳稱，
    其只有一個哥哥林繼河外，別無其他兄長等語，此有訊問筆
    錄足證。而依聲請人提出之戶籍資料顯示，林繼河係林五及
    廖梅之長男，林炳松係林五及廖梅之三男，林炳松除林繼河
    外並無其他兄長，足徵林五及廖梅並無次男。準此，相對人
    自無其離去其最後住所或居所，陷於生死不明狀態成為失蹤
    人之問題，聲請人主張相對人為失蹤人聲請本院指定失蹤人
    財產管理人，於法未合，應予駁回。
四、依非訟事件法第21條第2項、民事訴訟法第95條、第78條，
    裁定如主文。
中    華    民    國   100    年    11    月    4     日
                  家事法庭      司法事務官  林更穎
以上正本係照原本作成
如對本裁定抗告須於裁定送達後10日內向本院提出抗告狀
中    華    民    國   100    年    11    月    4     日
                                書  記  官  陳念慈